slack #10_license-info-sgより転載

________________
------------------------------------------------------------
■OpenChain Japan WG License-info SG
日時 :4/14 16:00-17:00
場所 :Skype
参加者 :（以下敬称略）
伊藤、遠藤、加藤、福地、忍頂寺、安倍、當麻、小保田、小泉（記）
------------------------------------------------------------
★が宿題
■概要
○本日午前中に開催されたAsia SPDX Meetingに関する情報展開
 遠藤からの Profile for SCM の提案は好意的に受け入れられた。
 以後SPDXのMLで議論する（★遠藤）
○4/23の全体会合に向けて
 QAマネージャは小保田
○WikiからGitHub pageへの移行について
 メンテナンスへの協力を（★全員）
○ガイドラインの宿題確認
　-> 継続
■詳細
○本日午前中に開催されたAsia SPDX Meetingに関する情報展開
- "Profile for SCM.pdf"を説明して
-- 資料は基本的には前回説明したものを英語にしたもの（遠藤）
--- 1ページ目に前段となる説明を追加してある（遠藤）
-- 表現に対するツッコミがあった程度で、必要性については理解してもらえた印象（遠藤）
-- Kateが明日（明後日？）にコミュニティに紹介すると前向きな反応をしていたはず（遠藤）
-- 聴いていた他の人の印象はどうだったか？（遠藤）
--- 「base profileと重複している部分もあるから整理は必要だろう」という話は出ていた（小保田）
-- 「削除予定」は期間とした方が良いのではという話だったような（伊藤）
-- より適切な用語があるのではという話も出ていた（伊藤）
--- その辺りはネイティブに任せたい（遠藤）
-- 今後はメーリングリストで議論されるということか（伊藤）
--- そう言うことだった思うが、メーリングリストへの登録からできないのでKateに確認する（★遠藤）
- SPDX v3
-- Slackの 4/14 kobota 10:09にある通り
-- github.ioで見えるようになっていて、そちらに対してコメントをくれということだった。
  github.ioの正確なアドレスが分かったら知らせる（★小保田）
-- 2.2のリリースの具体的な日付は？（伊藤）
--- 「1~2週間後位」と言っていた（忍頂寺）
-- ISO化の話も出ていたはず（忍頂寺）
--- 2.2でやるか2.2.1でやるか3になるかという話だったと思うが、よく聞こえなかった（全員）
--- OpenChainのISO化は長い話なので、SPDXの方が先行するということか（伊藤）
---- OpenChainの予定は2020 1Qが少し延びているだけなので、歩調を合わせた訳ではないが似たような時期になっている（遠藤）
- SPDXに関するツールの情報を集めている。情報があれば提供してほしいと言っていた（忍頂寺）
-- Slackの 4/14 ninjoji 11:56にある通り
-- Tooling SGと協力して進めるのが良さそう
○4/23の全体会合に向けて
- Planningの会合にて
・まずは23日一日ですべてのSGを一度に開催
・各SGの持ち時間は15分、質疑応答に5分
・その先について、各SGが一日使って毎週？のような議論はあったが、まだ確定していない
ということまでは決まっている（伊藤）
- 前回も言ったように、15分なので、あまり議論はできないがベストプラクティスの紹介はしたい。（伊藤）
- 以下が私案である（伊藤）
-- 遠藤（が作ったサプライチェーンのスライド）の話をして
-- ルネサスで実際に使っているものを（一部ぼかして）見せる
-- 実際に苦労したところについても話す
-- 割り込みがあれば対応
- 反対がなければこれで行きたい（伊藤）
-- 特に反対なし
- 発表は伊藤として、「QAマネージャ」も必要だ（小泉）
-- チャットを追いかけるという作業であれば私がやる（★小保田）
- 発表資料はメールやSlackで事前に展開するので、コメントを貰えれば対応する（伊藤）
○WikiからGitHub pageへの移行について
- 本SGとしてはガイドラインの対応とSPDXへリンクを張る程度の作業ではないかと考えている（伊藤）
- 他SGの状況はどうだろうか（伊藤）
-- FAQが次回の案内を出していたり、データの移行を進めていたりする。（小保田）
-- 忍頂寺、小泉が少し作業している（小保田）
-- それ以外のSGからは連絡はない（小保田）
- GitHubでリポジトリが2つあるのをまとめてもいいという話だったかと思うが、それは各SGで対応するということか（伊藤）
-- その通り（小保田）
- ということで、メンテナンスは皆さんにお願いしたい（伊藤 ->★全員）
○ガイドラインの宿題確認
- 英訳の過程で日本語としてイケてないところがあることが分かったということだった（伊藤）
-- 「具体的なものがあればissueとして登録する」という約束
-- 今のところ、新しいissueは登録されていない
--- 継続で
------------------------------------------------------------
■次回
日時 :4/28 14:00-15:00
場所 :Skype
議事録 :加藤