--------------------------------------------------
■OpenChain Japan WG License-info SWG
日時  ：2021/03/23(火) 17:00-18:00
場所  ：Teamsにて
参加者：(敬称略・順不同)
	伊藤、小保田、小泉、忍頂寺、加藤、鷲森
	
記載者：當麻
--------------------------------------------------
■Agenda
SPDX 3.0に向けた提案方法の議論
先日のSPDX Asia Pacific Tel-conf.からのフィードバック共有
今後の返答策の議論
■SPDX 3.0に向けた提案方法の議論
■先日のSPDX Asia Pacific Tel-conf.からのフィードバック共有
TargetProductInfoとして補助的にプロダクト名、プロダクトの
バージョンを記載するためのタグを検討している、という話をした。
　SBOMの議論状況を追いかけなければならないという話で閉じた
Relationshipsへの追加要望があるか、と問われている。
そちらについては、現状明確な回答が出来ていません
Nishaさんからは、パッケージの引き渡し方法（upload/download方法とか）
も含めた記述にしなければならないのでは？　というコメントが出ている。
最終製品に含まれない要素に関する記述が必要な例として、
knativeをnishaさんが言及されました。
TargetProductInfoもそうですが、ソフトウェアのidentifyに関する
議論動向について、忍頂寺さんから質問が出ています。
Kateさんからは、CPE, PURL, SWHIDs, SWID_Tags under discussions.
という例が言及されています。
Linux Foundation のSpring Member Summit
会議はyoutubeで見ることができるので見た方がよい
LF Spring Member meeting
https://www.youtube.com/watch?v=DrRJXi5aGuI&t=19s
ソフトウェアパッケージの作成者、配布者に署名を付けるのが最近の流行り。
sigstore(LFのプロジェクト)はだれが署名を行っているかをOpenに
見られるようにするプロジェクトを立ち上げている。
 ->Let's Encryptのソフトウェア版のようなもの。
OpenSSFはまだ活発には動いていないようだ。
Tech MTG 3/16
https://github.com/spdx/meetings/blob/master/tech/2021-03-16.md
External Reference& Annotationについて
　複雑になる。シンプルにしたいとの意見あり
　
legal MTG本日のMTGで
External map ,External Reference ,Class vs Propertyに関してNishaさんが話をする
■やっておいた方がよいこと
　SBOM関連の学習・整合に向けて、PlayBookについてもちまわり輪講形式で
　勉強会を定例の中で行うのは如何でしょうか？
　Usage ProfileのSub tabの拡充
　それ以外に整合しておいた方が良いことはないか？
■SBOMの課題
コンポーネントの情報としてパッケージ名、バージョン表記が揺れる
商用ツールはDBを参照して特定するが、それでも揺れる。
■Toolong SWGでのSPDX,SPDX Liteの紹介について
　第四火曜日に発表枠を設けている
　5月もしくは6月
　説明概要、発表者などの議論を行う
-----------------
■次回会合日程
4/6(火) 17:00-18:00 (議事担当：忍頂寺さん)
-----------------
以上．
