# License-Info SG 2021/01/12, 17:00-18:00
## 参加者
Ito, Yoshiyuki
Ambai, Masaki
Deguchi, Akihiro
Fukuchi, Hiroyuki
Kato, Shinsuke
Koizumi, Satoru
Taima, Toru
Takahashi, Kentaro (Watanabeさんの後任)
Tanaka, Miyu
Ushiki, Tatsuhiko
Kobota, Norio (記:前半)
Ninjouji, Takashi (記:後半)
## 次回SPDX Asia Teleconf. に向けて
1/19 10:00-11:00 (JST) OpenChain bi-weekly Seminar  
1/19 11:00-12:00 (JST) SPDX Asia-Pacific Teleconf.  
https://openchain-japanwg.slack.com/archives/CGDAB378R/p1610439387153900  
```
Yoshiyuki Ito  17:16
次回、Asia-Pacific Tel-Confは、Pedigree, Provenanceについて、その後の進捗、詳細について知りたい、というところから、議論を開始することになりそう
```  
こちらからの提案など  
External Document Refにローカルなファイル参照を記載しても良いか、議論をMLに投げる?  
→ Watanabeさん素案に対する Ito さんコメントを反映した watanabeさん改案をレビュー
　　改案の要点
　　- Contoract Information をSPDXで扱うようにしたい旨を明確化
　　- ライセンスの解釈を含むものではない旨を明確化
　　- 当該Usage Profile の有効期限を設ける旨を明確化
　　その他
　　- 投稿の構成として、照会事項を冒頭に配する
　　- External Document Ref が SPDXの相互参照のに留まらず、汎用的に利用可能となればそれでもOK
→ 誰が投稿するか
　　License-Info WG では OEMから投稿の方が良いのではないか、という意見
　　→ Takahashiさんに対応可否を検討頂く
→ いつ投稿するか
　　ASIA Pacific Telecon までには投稿したい　　
## DBOM/SBOMについて
Kate達と議論するためには、これらを学習する必要があるのでは?
→ NTIAで議論されているものなどの資料
-------------------------------------------------
## 次回会合
2021年1月26日 (火) 17:00-18:00 (議事担当：Taimaさん)
------------------------------------------------- 
