--------------------------------------------------
■OpenChain Japan WG License Info SWG
日時 ：2021/05/11(火) 17-18時
場所 ：Teams会議
参加者：(敬称略・順不同)
	伊藤、小泉、當麻、忍頂寺、福地(途中から)、浅羽(途中から)、加藤
記載者：加藤(kato.shinsuke@jp.panasonic.com)
-------------------------------------------------
■■■SPDX Asia Meeting関係
★まとめ★
　* Pull Req を出す必要あり
　　(以前に出したPull Reqは一旦取り下げた状態なので、改めて出す必要がある)
　* ダイヤグラム自体が仕様を表すことになる
　　ここに「箱」としては入れ込んでおく必要あり
・Reference
　https://docs.google.com/document/d/1gvcU3Qgs5IH_SbVoeYLt1PSwuTgEX3RTr6CEcUQ6hXc/edit?
■以下，メモなど
・Relationships，どうする？
　Jashuaさんは肯定的な反応
　具体的なところはもう少し詰める必要はありそう
・Usage Profile
　Pull Req をそろそろ出してほしい、という要望あり
　以前に出したPull Reqは一旦取り下げた状態なので、改めて出す必要がある
　SPDXのダイヤグラムの中に入れていく必要もある
　(箱を入れ込んでおく必要あり。「ダイヤグラム自体も仕様」という扱いの様子)
・Google Summer of Code
　誰かメンターできないか？の話あり
　おそらくShaneからOpenChainのMLに案内があるはず．
　(まずはShaneさんからの正規ルートありき．で，当SGとしては様子見)
・Security Profile
　議論は進んでいる。ただ、Usage Profileと同じような議論がありそう。
　(同じ議論になる部分については同時にしたい意向はありそう)
・SPDXのタイムラインは？
　議論はしている様子
　このままISO化が進むと2.2系になりそう．となると 3.0系との関係は？
　「ISO」と「業界標準」をうまく使い分けていく考えなのかもしれない
■SBOM輪講
今回は忍頂寺さんより概要説明・共有・FreeQA等
https://docs.google.com/document/d/11FoYNULwXxYgqhDNejsy6BBxHO61J4C-YugknPQEwxk/
* Deliverable
* External Services
* Other SBOM considerations
* IP/Confidentiality of SBOMS
* Validation of SBOMs
-------------------------------------------------
■■■次回
5/25(火) 17:00-18:00
議事担当：福地(AsIs)/Sub忍頂寺
議事履歴：加藤(5/12) ← 小泉(4/20) ← 忍頂寺(4/8) ← 當麻(3/23) ← 福地(3/8) ← 加藤(2/25) ← 小保田(2/8) ← 當麻(1/26) ← 忍頂寺(1/12)
-------------------------------------------------
以上。
-------------------------------------------------
