# License Info Subgroup 2021/02/08

## 参加者

出口、浅羽、福地、忍頂寺、小泉、高橋、田中、牛木、鷲森、伊藤、當麻、小保田(記)

## 議事メモ

### Planningより
  全体会合において、成果物の紹介をして欲しい。(OSSライセンス順守に関して重要な情報) 誰が紹介するか?
  例えば、SPDX-Liteを使うと便利ですよ、ISO化されたので、将来的にも利用できますよ、等。どこにそういった情報があるかも含めて、実際に使う場面を想起させるような発表。
  - 一度アイディアを持って、来週Planningで他のWGと併せて打ち合わせ。  
  → 小泉さん (まずは15日の概要説明分。SPDX-Liteメインで)

### SPDX 3.0向けのUsage Profileの件  
  明日のAsiaテレカンについて、表を完成させておきたい。

  - ExternalRefの利用について  
    Package毎にExternalRefを記載することが可能。
    categoryは**POLICY**、typeは**AGREEMENT**、locatorに**場所をあらわすtext**で契約書などを表現。これについては同意。
    但し、対象としてP or Fをターゲットとしたいが、Fに対するExternalRefは定義されていない。
    ※ 何故なら、特定のファイルへの参照を、いついつまでに外してほしい、などという要求があるため。
    → どのように解決すべきか、明日のテレカンで相談する。
    checksumは、どうする?
    → 必要だけど、何を入れるのかは今後議論させて。

### 次回
 - 2/25(木) 13:00 - 14:00  
 議事録担当: 福地

// EOF
